Minutes et répertoires du notaire Pierre Amable VIAULT, 7 février 1809 - 20 janvier 1826 (étude XXXV)
Archives nationales
- Répertoire(s) de Pierre Amable VIAULT, 21 décembre 1798 - 7 octobre 1826; MC/RE/XXXV/18 - MC/RE/XXXV/20
  - Répertoire. 1819, 2 janvier - 1826, 7 octobre, 2 janvier 1819 - 7 octobre 1826; MC/RE/XXXV/20
    - Inventaire après décès: Remiere, Pierre-Marie-Auguste. cabinet de recettes de rentes., 24 septembre 1824
      inventaire après décès; Remiere, Pierre-Marie-Auguste
    - Inventaire après décès: Mitroux, Barbe. Claudel, Pierre (veuve)., 22 novembre 1824
      inventaire après décès; Mitroux, Barbe; Claudel, Pierre
    - Inventaire après décès: Passet, Pierre-Jean-Baptiste-Eustache., 23 novembre 1824
      inventaire après décès; Passet, Pierre-Jean-Baptiste-Eustache
    - Inventaire après décès: Sagnier, Catherine. Delisle, Jacques-François (épouse)., 2 décembre 1824
      inventaire après décès; Sagnier, Catherine; Delisle, Jacques-François
    - Inventaire après décès: Ammonins, François., 6 décembre 1824
      inventaire après décès; Ammonins, François
    - Inventaire après décès: Pernon, Louis-Claude., 8 janvier 1825
      inventaire après décès; Pernon, Louis-Claude
    - Inventaire après décès: Corby, Marie-Louise. Bouret de Vezelay, Jacques-Louis-Guillaume (veuve). Basse du Rempart (rue), n° 6., 11 mars 1825
      inventaire après décès; Basse-du-Rempart (rue); Corby, Marie-Louise; Bouret de Vezelay, Jacques-Louis-Guillaume
    - Inventaire après décès: Bonnefons, Angélique-Madeleine-Antoinette. Delaage, Alexandre (veuve)., 23 avril 1825
      inventaire après décès; Bonnefons, Angélique-Madeleine-Antoinette; Delaage, Alexandre
    - Inventaire après décès: Huvelin de Bavillier, François-Joseph. Petites-Ecuries (rue des), n° 26., 3 mai 1825
      inventaire après décès; Petites-Ecuries (rue des); Huvelin de Bavillier, François-Joseph
    - Inventaire après décès: Tourton, Charlotte. Gallet, Guillaume-François (veuve). Montmartre (rue), n° 169., 4 mai 1825
      inventaire après décès; Montmartre (rue); Tourton, Charlotte; Gallet, Guillaume-François
    - Inventaire après décès: Nicolet, Alexandrine-Hélène. Bourguignon, François-Charles (veuve)., 31 mai 1825
      inventaire après décès; Nicolet, Alexandrine-Hélène; Bourguignon, François-Charles
    - Inventaire après décès de Jean-Baptiste Vigoureux Duplessis. Hasard (rue du), n° 15., 16 juin 1825
      inventaire après décès; Hasard (rue du); Vigoureux Duplessis, Jean-Baptiste
    - Inventaire après décès: Derbel, Eléonor-François., 1er juillet 1825
      inventaire après décès; Derbel, Eléonor-François
    - Inventaire après décès: Lebaillif, Jean. Bienfaisance (rue de la), n° 25., 4 juillet 1825
      inventaire après décès; Bienfaisance (rue de la); Lebaillif, Jean
    - Inventaire après décès de Auguste Xavier de Salin Saillan., 22 juillet 1825
      inventaire après décès; Salin Saillan, Auguste Xavier de
    - Inventaire après décès: Belurgey, Jean-Joseph., 12 décembre 1825
      inventaire après décès; Belurgey, Jean-Joseph
    - Inventaire après décès: Maréchal, Jean-Claude., 30 décembre 1825
      inventaire après décès; Maréchal, Jean-Claude